臺灣高等法院高雄分院刑事判決　　　　　九十一年度上易字第四七四號
　　上　訴　人
　　即　被　告　丙○○
　　選任辯護人　林鴻駿
　　　　　　　　許清連　律師
　　　　　　　　鄭淑貞
右上訴人因竊盜案件，不服臺灣高雄地方法院九十年度易字第三二七０號中華民國九
十一年二月七日第一審判決（起訴案號：臺灣高雄地方法院檢察署九十年度偵字第一
三九四二號），提起上訴，本院判決如左：
      主      文
原判決撤銷。
丙○○連續竊盜未遂，處有期徒刑月，如易科罰金，以佰元折算壹日。
      事      實
一、丙○○曾於民國八十七年間因竊盜案件，經原審判處有期徒刑七月，緩刑三年確
    定（緩刑期滿日期應為九十年八月十六日），猶不知警惕，復於九十年七月二十
    三日淩晨，因失眠而騎乘車牌號碼ＺＢＧ—四九七號輕型機車四處閑逛，竟意圖
    為自己不法之所有，並基於概括之犯意於同日二時十分許，途經高雄市○○區○
    ○路、平和二路口「小港國小」旁空地，見乙○○所有靠行宏瑋通運有限公司之
    車牌號碼ＸＮ─八三０號營業用大貨車（車門未上鎖）、蔡惠甲所有靠行尚樺通
    運有限公司之車牌號碼ＫＤ─六五七號營業用大貨車（車門亦未上鎖）放置該處
    ，認有機可乘，先將前開機車放置前開ＸＮ─八三０號營業用大貨車附近之「小
    港國小」圍牆旁紅磚道上，徒手開啟前開二輛大貨車車門，進入車內翻動置物箱
    尋找財物，惟未有所獲，又承前概括之犯意，往前走入俊威交通股份有限公司以
    鐵籬笆圍繞（籬笆門未關閉）之停車場，進入該公司所有之車牌號碼ＫＸ─三五
    三號營業用大貨車（車門未上鎖）內搜尋財物，亦未有所獲，後為巡守隊隊員林
    成雄及乙○○發覺前開機車停放地點有異，經乙○○檢查其所有前開大貨車，發
    現置物箱有被翻動之情形，乃逐車搜查，而在前開停車場內查獲蹲在第二台大貨
    車車頭旁躲藏之丙○○，乃報警處理。
二、案經高雄市政府警察局小港分局移送台灣高雄地方法院檢察署檢察官偵查聲請簡
    易判決處刑，原審認為不宜簡易判決處刑，改依通常程序審理。
      理      由
一、訊據上訴人即被告丙○○矢口否認有前開竊盜犯行，辯稱：我是剛好去鐵籬笆外
    小便，一時害怕才跑到鐵籬笆內，而且我也沒有帶工具。我是怕被誤會做壞事，
    才躲在車底下。有二、三個警察在現場及警局打我云云。
二、經查：
  (一)、被告固提出高雄市立生醫院診斷證甲書一紙，以證甲其於本件查獲後有左顏面
      、下嘴唇、左肩、雙膝、背部等部位受傷，惟其於九十年七月二十三日警訊時
      ，就員警黃添水訊問：「你身上有無部位受傷？」等語，答稱：「左肩部有擦
      傷，是因掙扎時受傷」等語。經本院當庭勘驗被告警訊之錄音帶，上開「是因
      掙扎時受傷」一語，並非被告所回答，而是製作筆錄警員誤寫所致，應予剔除
      。惟被告於當日檢察官偵訊時，仍坦承犯罪，並未為遭刑求之抗辯，此有偵訊
      筆錄在卷可考。且參酌證人即當場查獲被告之林成雄於九十年十月三日原審調
      查時證稱：「抓到丙○○當時，他有跪下來求我們說以後不敢了」等語，而被
      告對此並不否認，復稱案發地點為石頭地面。又證人即當場查獲被告之乙○○
      於九十年十一月七日原審審理時證稱：「當時我們看到丙○○蹲在車頭門邊，
      他看見我們就跪下來，求我們原諒，我們報告里長，但里長說這裡小偷很多，
      要報警處理，後來來了二、三個警察，警察要拉丙○○上警車，丙○○的手有
      在那裡揮，並沒有看到警察打丙○○」等語，及證人即被告自承並未對其施暴
      之員警黃添水於九十年十月十九日原審審理時證稱：「警訊會問丙○○身上是
      否有傷，是因為當天他不願意和我們回警局製作筆錄，我們拉他上車，他有掙
      扎，我是和員警李耀文一起拉他上車，另一員警推他上車。我製作筆錄時看他
      嘴角有流血、身上有瘀傷，才問他受傷情形」等語，足認被告前開傷勢，係因
      其下跪及掙扎所致，其遭刑求之抗辯，顯然不實。
  (二)、前開竊盜之事實，業據被告於警訊及偵訊中坦承不諱，並經被害人（即證人）
      乙○○、蔡惠甲、丁○○分別於警訊及原審審理中指述：「當天很晚了，林成
      雄喊有小偷，我就到車上看。我車子的鎖之前被弄壞了，所以沒有上鎖」等語
      、「當時我沒有在現場，是車行通知我。後來我去看車子，車上置物箱的東西
      有被翻動過，東西都沒有掉。我的車價值約三十萬元，因為怕車窗玻璃被打破
      ，所以車上不放值錢的東西，也沒有上鎖」等語、「警察找我去派出所說有抓
      到小偷，但沒有偷到東西，因為我車上沒有放東西。車子放簽單的地方有被翻
      動過」等語在卷，再者，參酌證人林成雄於九十年十月三日原審調查時證稱：
      「我是巡守隊隊員，當天淩晨一點下勤務，要回去換衣服，雖然不是值班，但
      里長還交待我們要四處看看。後來遇到乙○○，我們二人一起聊天，發現他大
      貨車右前側有一部摩拖車，他就到他的車上看，發現車內有被翻動，我就去拿
      手電筒沿路找，後來在俊威公司停車場內第二台車子底下發現丙○○。抓到丙
      ○○時，他有跪下來求我們說以後不敢了」等語，足認被告於警、偵訊之自白
      可信。至於乙○○於原審指述有被偷手錶等物，惟既未在被告身上查扣手錶等
      贓物，復與其警訊指述不同，自應以其警訊之指述可採。
  (三)、被告雖辯稱：伊當時係在小便云云。惟經原審於九十一年一月十四日勘驗現場
      結果：小港國小大門前方為體育場右側圍牆邊為紅磚道，並種有多棵樹木
      俊威公司停車場以鐵籬笆圍繞，惟晚間未關閉被告放置機車之地點係在紅
      磚道上，距俊威公司停車場鐵籬笆有一段距離，此有勘驗筆錄及現場相片在卷
      可憑，則案發當時為淩晨二時許，人車稀少，被告放置機車之地點，無論係其
      所稱小港國小轉角處圍牆旁紅磚道（距俊威公司停車場較遠），或證人林成雄
      所證為乙○○所有大貨車附近紅磚道（距俊威公司停車場較近），均有樹木，
      被告若為求於隱蔽處小便，該處已屬不易被人發現，其又何須走往俊威公司停
      車場，甚至進入該停車場內，並蹲躲在大貨車車頭旁，以躲避證人林成雄等人
      查訪，此均與事理有違。足見被告上開辯解，亦無可取。
    綜上所述，被告所辯各情，無非卸責之詞，不足採信。本件事證甲確，被告之犯
    行，堪以認定。
三、核被告所為，係犯刑法第三百二十條第三項、第一項之竊盜未遂罪。又被告先後
    多次犯行，時間密接，手法相同，所犯罪名相同，顯係基於概括之犯意，反覆實
    施，應依連續犯之規定論以一罪。又被告著手於犯罪行為之實行，而不遂，為未
    遂犯，應依刑法第二十六條前段規定減輕其刑。原審予以被告論科，固非無見，
    惟查被告連續三次竊盜犯行，時間密接，手法相同，顯係基於概括之犯意，反覆
    實施，應依連續犯之規定論以連續竊盜未遂一罪，原審認被告接續三次之竊盜未
    遂行為，係基於單一犯意，應成立單純一罪，自有未合。被告上訴意旨，仍執前
    詞，否認犯罪，固無足取，然原判決既有上述可議，自應由本院將原判決撤銷改
    判。審酌被告有竊盜前科，現尚在緩刑期間，有臺灣高等法院被告全國前案紀錄
    表在卷可考，素行不佳，茲又連續竊盜，雖未竊得財物，犯罪所生損害非重，惟
    犯後否認犯行，態度不良等一切情狀，仍量處與原審相同之刑即有期徒刑三月，
    並諭知易科罰金之折算標準。
據上論斷，應依刑事訴訟法第三百六十九條第一項前段、第三百六十四條、第二百九
十九條第一項前段，刑法第五十六條、第三百二十條第三項、第一項、第二十六條前
段、第四十一條第一項，罰金罰鍰提高標準條例第一條前段、第二條，判決如主文。
本案經檢察官邱榮藏到庭執行職務。
中    華    民    國     九十一     年       六       月      二十      日
                              臺灣高等法院高雄分院刑事第三庭
                                  審判長法官  周賢銳
                                        法官  陳中和
                                        法官  謝宏宗
右正本證甲與原本無異。
不得上訴。
                                      書記官  王秀娟
中    華    民    國     九十一     年       六       月      二十一    日
附錄：本判決論罪科刑法條：
刑法第三百二十條第三項、第一項
意圖為自己或第三人不法之所有，而竊取他人之動產者，為竊盜罪，處五年以下有期
徒刑、拘役或五百元以下罰金。
前二項之未遂犯罰之。
                                                                        Ｋ
